【裁判字號】    95,訴,439
【裁判日期】    950621
【裁判案由】    違反槍砲彈藥刀械管制條例
【裁判全文】
臺灣桃園地方法院刑事判決               95年度訴字第439號
公  訴  人  臺灣桃園地方法院檢察署檢察官
被      告  乙○○
指定辯護人  本院公設辯護人甲○○
上列被告因違反槍砲彈藥刀械管制條例案件，經檢察官提起公訴
（94年度偵字第21707 號），本院判決如下：
    主  文
乙○○未經許可，持有可發射子彈具有殺傷力之改造手槍，處有
期徒刑參年貳月，併科罰金新臺幣伍萬元，罰金如易服勞役，以
銀元參佰元即新臺幣玖佰元折算壹日，扣案之改造手槍壹把（含
彈匣一個，槍枝管制編號0000000000號）、土造子彈
捌顆（三顆以玩具金屬彈殼加裝直徑約八點七六釐米之金屬彈頭
而成，五顆以玩具金屬彈殼加裝直徑約七點九六釐米之金屬彈頭
而成），均沒收。
    事  實
一、乙○○明知可擊發子彈具有殺傷力之改造手槍、土造子彈，
    均係槍砲彈藥刀械管制條例列管之管制物品，未經許可，不
    得無故持有，然因其先前曾與蔡文科發生糾紛，為防蔡文科
    前來尋釁，竟起意向人購買槍枝自衛，而基於非法持有上揭
    改造手槍、土造子彈之犯意，於民國九十四年十月十日，在
    桃園縣八德市○○路上不詳地點，透過不詳成年友人「阿龍
    」介紹，以新台幣（下同）三萬元代價，向真實年籍不詳之
    成年男子「阿貴」，購入由不詳之人以仿ＦＮ廠１９１０型
    半自動手槍製造之槍枝，換裝土造金屬槍管改造而成，可擊
    發適用子彈，具有殺傷力之改造手槍一把（含彈匣一個），
    以玩具金屬彈殼加裝直徑約八點七六釐米金屬彈頭而成，可
    擊發具有殺傷力之土造子彈五顆，及以玩具金屬彈殼加裝直
    徑約七點九六釐米金屬彈頭而成，可擊發具有殺傷力之土造
    子彈七顆，並自九十四年十月十日起至同年十月十七日止，
    將上開槍、彈藏放於其位於桃園縣八德市○○路二三三號之
    住處，作為防身之用，而非法持有上揭改造手槍、土造子彈
    。嗣於九十四年十月十七日下午五時許，為警在其上址住處
    查獲，當場並扣得上開改造玩具手槍一把（含彈匣一個，獲
    案後槍枝管制編號0000000000號）、上開二種土
    造子彈共十二顆（事後因鑑驗各試射二顆，共耗損四顆），
    而查獲上情。
二、案經桃園縣政府警察局平鎮分局移送臺灣桃園地方法院檢察
    署檢察官偵查起訴。
    理  由
一、訊據被告乙○○坦承上揭為圖防身，而非法持有改造手槍、
    土造子彈等犯行不諱，且扣案之手槍一把（獲案後槍枝管制
    編號0000000000號）、子彈十二顆經內政部警政
    署刑事警察局鑑定後，認扣案之手槍係以仿ＦＮ廠１９１０
    型半自動手槍製造之槍枝，換裝土造金屬槍管改造而成之改
    造手槍，經檢視，槍身與滑套為金屬材質，機械性能良好，
    可擊發適用子彈，具有殺傷力，扣案之十二顆子彈中，五顆
    係以玩具金屬彈殼加裝直徑約八點七六釐米金屬彈頭之土造
    子彈，七顆則係以玩具金屬彈殼加裝直徑約七點九六釐米之
    金屬彈頭之土造子彈，上開二種土造子彈各經採樣二顆試射
    結果，均可擊發，認均具有殺傷力，有該局九十四年十一月
    七日刑鑑字第０九四０一六三七一０號槍彈鑑定書一份附卷
    可稽（偵查卷第五十一頁至第五十四頁），此外，復有改造
    手槍一把（含彈匣一個）、土造子彈十二顆（鑑驗試射四顆
    ）扣案可資佐證。足徵被告前揭自白與事實相符，可以採信
    ，其確有非法持有改造手槍、土造子彈之犯行。本件事證明
    確，被告犯行已堪認定，應依法論科。
二、核被告乙○○所為，係犯槍砲彈藥刀械管制條例第八條第四
    項之未經許可持有改造手槍罪，及同條例第十二條第四項之
    未經許可持有子彈罪。被告雖持有十二顆土造子彈，惟僅侵
    害一個社會安全法益，僅包括的論以一個未經許可持有子彈
    罪，即為已足。被告同時持有改造手槍、土造子彈，係以一
    個持有行為，同時觸犯未經許可持有改造手槍罪，及未經許
    可持有子彈罪二罪名，為想像競合犯，應依刑法第五十五條
    規定，論以較重之未經許可持有改造手槍罪。爰審酌具有殺
    傷力之改造手槍、土造子彈均屬高危險之管制物品，持有者
    輕則在外逞兇鬥狠，重則在外殺人越貨，造成他人死傷，對
    社會造成之潛在危害不低，被告犯罪之動機、目的、所持有
    改造手槍、土造子彈之數量不多，及其犯後坦承全部犯行，
    態度良好等一切情狀，分別量處如主文所示之刑，並諭知罰
    金如易服勞役之折算標準，以示懲儆。扣案之改造手槍一把
    （含彈匣一個）、土造子彈八顆（原十二顆，因鑑驗試射耗
    損四顆，所餘八顆中，三顆以玩具金屬彈殼加裝直徑約八點
    七六釐米之金屬彈頭而成，五顆以玩具金屬彈殼加裝直徑約
    七點九六釐米之金屬彈頭而成）均係違禁物，依刑法第三十
    八條第一項第一款規定沒收，至於鑑驗試射後之四顆土造子
    彈已失其殺傷力，非違禁物，不予沒收，併予敘明。
據上論斷，應依刑事訴訟法第二百九十九條第一項前段，槍砲彈
藥刀械管制條例第八條第四項、第十二條第四項，刑法第十一條
前段、第五十五條、第四十二條第二項、第三十八條第一項第一
款，罰金罰鍰提高標準條例第二條，現行法規所定貨幣單位折算
新台幣條例第二條，判決如主文。
本案經檢察官楊挺宏到庭執行職務。
中    華    民    國    95    年    6     月    21    日
                  刑事第八庭審判長法  官  陳彥宏
                                  法  官  吳為平
                                  法  官  袁雪華
以上正本證明與原本無異。
如不服本判決，應於送達後10日內，以書狀敘明理由，向本院提
出上訴狀（應附繕本）。
                                  書記官  翁其良
中    華    民    國    95    年    6     月    21    日
論罪科刑法條：
槍砲彈藥刀械管制條例第8條：
未經許可，製造、販賣或運輸鋼筆槍、瓦斯槍、麻醉槍、獵槍、
空氣槍或第四條第一項第一款所定其他可發射金屬或子彈具有殺
傷力之各式槍砲者，處無期徒刑或五年以上有期徒刑，併科新臺
幣一千萬元以下罰金。
未經許可，轉讓、出租或出借前項所列槍枝者，處五年以上有期
徒刑，併科新臺幣一千萬元以下罰金。
意圖供自己或他人犯罪之用，而犯前二項之罪者，處無期徒刑或
七年以上有期徒刑，併科新臺幣一千萬元以下罰金。
未經許可，持有、寄藏或意圖販賣而陳列第一項所列槍枝者，處
三年以上十年以下有期徒刑，併科新臺幣七百萬元以下罰金。
第一項至第三項之未遂犯罰之。


司法院資訊處製作；財團法人民間司法改革基金會備份。
